臺灣臺中地方法院刑事判決
111年度金訴緝字第46號
公  訴  人  臺灣臺中地方檢察署檢察官
被      告  曾士勇





上列被告因詐欺等案件，經檢察官提起公訴（109年度偵字第196
06號、109年度偵字第23180號、109年度偵字第26570號、109年
度偵字第30999號），本院判決如下：
    主    文
曾士勇犯如附表三所示之罪，各處如附表三主文欄所示之刑。應
執行有期徒刑貳年。
未扣案之行動電話壹支沒收，於全部或一部不能沒收或不宜執行
沒收時，追徵其價額。
    犯罪事實
一、曾士勇（通訊軟體Letstalk《私通》暱稱「士勇」、「勇」）
    於民國109年1月4日，加入陳兆國（Letstalk暱稱「那個」
    ，本院通緝中）、陳禹丞（Letstalk暱稱「誰」，業經本院
    判決確定），及Letstalk暱稱「原子小金剛」等其他不詳成
    員等人所組成之3人以上，以實施詐術為手段、具有持續性
    及牟利性之有結構性組織之詐欺犯罪集團（下稱本案詐欺集
    團，曾士勇所涉參與犯罪組織犯行，業經本院以110年度訴
    緝字第58號判決確定，本院不另為免訴之諭知，詳後述），
    其工作內容為持其所有之行動電話1支加入某通訊軟體Letst
    alk群組，而依群組中暱稱「原子小金剛」之指示，負責持
    人頭金融帳戶提款卡提領本案詐欺集團詐騙被害人所得款項
    後，再轉交予集團其他成員（即俗稱「車手」之工作），並
    約定其每提領新臺幣（下同）10萬元，可取得1%之報酬。曾
    士勇即分別為下列行為：
(一)曾士勇與陳兆國、陳禹丞及本案詐欺集團之不詳成員共同意
    圖為自己不法之所有，基於3人以上共同詐欺取財及洗錢之
    犯意聯絡，先由陳禹丞依陳兆國之指示，於109年1月7日上
    午，在曾士勇投宿之臺中市○○區○○○○街00號安順商務旅館門
    口，將如附表二編號1至5所示金融帳戶之提款卡交予曾士勇
    ，並將各該帳戶提款卡密碼告知曾士勇，本案詐欺集團所屬
    電信流分工成員則於如附表一編號1至7所示之時間，以如附
    表一編號1至7所示之方式詐騙如附表一編號1至7所示之劉晏
    柔、紀廷萱、潘樺岑、邱茹郁、林宛君、謝發婷、姚雅芬等
    人，致劉晏柔等7人分別陷於錯誤，而分別於如附表一編號1
    至7所示之時間、地點，將如附表一編號1至7所示之金額轉
    帳至如附表一編號1至7所示之帳戶內。曾士勇再依通訊軟體
    Letstalk暱稱「原子小金剛」之指示，駕駛其向安順商務旅
    館承租之車牌號碼000-000號重型機車，於如附表二編號1至
    5所示之時間、地點，提領如附表二編號1至5所示之款項（
    即包括上開附表一編號1至7所示被害人受騙轉帳之贓款）。
    曾士勇領款後，即於同日晚上，分別在臺中市○○區○○路○段0
    0號「菲力貓電子遊藝場」前及臺中市北屯區東山路與和順
    路交岔路口附近等處，將其所提領之贓款交予陳禹丞，陳禹
    丞再分別於上開「菲力貓電子遊藝場」附近及臺中市○○區○○
    路○段000○000號「東山電子遊藝場」等處，將所收取之款項
    轉交予陳兆國。其等即以上開方式，製造金流斷點，以掩飾
    、隱匿上開詐騙所得之去向。
(二)曾士勇與陳兆國、本案詐欺集團之不詳成員共同意圖為自己
    不法之所有，基於3人以上共同詐欺取財及洗錢之犯意聯絡
    ，先由曾士勇在其投宿之上址安順商務旅館櫃檯收取本案詐
    欺集團不詳成員所寄放、內有如附表二編號6所示人頭帳戶
    提款卡及密碼之包裹（所涉詐取帳戶提款卡部分，業經本院
    110年度訴緝字第58號判決確定），本案詐欺集團所屬電信
    流分工成員則於如附表一編號8所示之時間，以如附表一編
    號8所示之方式詐騙李若，致李若陷於錯誤，而於如附表一
    編號8所示之時間、地點，將18萬元匯款至如附表二編號6所
    示之帳戶內。曾士勇再依通訊軟體Letstalk暱稱「原子小金
    剛」之指示，於如附表二編號6所示之時間、地點，提領如
    附表二編號6所示之款項（即包括上開被害人李若受騙匯入
    之贓款）。曾士勇領款後，隨即依指示在臺中市西區五權路
    與五權西路交岔路口附近，將所提領之贓款交與陳兆國。其
    等即以上開方式，製造金流斷點，以掩飾、隱匿上開詐騙所
    得之去向。　　
二、案經邱茹郁訴由臺中市政府警察局第三分局、第五分局、林
    宛君、謝發婷訴由臺中市政府警察局第五分局、劉晏柔、紀
    廷萱、潘樺岑訴由臺中市政府警察局太平分局、李若訴由臺
    中市政府警察局第一分局，報告臺灣臺中地方檢察署檢察官
    偵查起訴。
    理    由
一、按被告以外之人於審判外之言詞或書面陳述，除法律有規定
     者外，不得作為證據，刑事訴訟法第159條第1項固有明文 
    。惟被告以外之人於審判外之陳述，雖不符刑事訴訟法第15
     9條之1至之4之規定，而經當事人於審判程序同意作為證 
    據，法院審酌該言詞陳述或書面陳述作成時之情況，認為適
     當者，亦得為證據；當事人、代理人或辯護人於法院調查
    證 據時，知有第159條第1項不得為證據之情形，而未於言
    詞 辯論終結前聲明異議者，視為有前項之同意，同法第159
    條 之5亦定有明文。查本案後引具有傳聞性質之證人證述及
    書面證據資料，均為被告曾士勇以外之人審判外之陳述而屬
    傳聞證據，公訴人及被告於本院準備程序、審理時對於上開
    具傳聞性質之證人證述及其他證據資料之證據能力，均表示
    同意作為證據或沒有意見，且於言詞辯論終結前亦未聲明異
    議。本院審酌相關證人證述及其他證據資料作成時之情況，
    核無違法取證或其他瑕疵，認為以之作為證據為適當，上開
    具傳聞性質之證人證述及相關證據資料，自得做為證據。
二、前揭犯罪事實，業據被告於警詢及本院審理時坦承不諱（見
    第五分局警卷《下稱警卷㈠》第7至13頁、第三分局警卷《下稱
    警卷㈡》第13至21頁、第一分局警卷《下稱警卷㈢》第7至19頁、
    109年度偵字第30999號卷《下稱偵30999卷》第43至53、59至6
    2頁、本院111年度金訴緝字第46號卷《下稱本院緝字卷》第97
    至98、240至244頁），核與證人即共犯陳禹丞於警詢、偵訊
    時之證述大致相符（見警卷㈠第39至46頁、偵30999卷第75至
    80頁、警卷㈢第97至105頁、他字卷第90頁、109年度偵字第2
    6570號卷《下稱偵26570卷》第117至119、129至137頁），並
    經證人許智絨於警詢、偵訊時證述被告在本案詐欺集團中擔
    任提款車手等情（見警卷㈠第23至30頁、警卷㈢第79至87頁、
    偵30999卷第257至258頁、偵26570卷第135至137頁），及證
    人即告訴人劉晏柔（見偵30999卷第89至93頁）、紀廷萱（
    見偵30999卷第113至117頁）、潘樺岑（見偵30999號第163
    至167頁）、邱茹郁（見警卷㈠第81至85頁）、林宛君（見警
    卷㈠第69至71頁）、謝發婷（見警卷㈠第73至79頁）、被害人
    姚雅芬（見警卷㈠第87至91頁）、告訴人李若（見警卷㈢第14
    9至153頁）等人於警詢時分別證述其等遭詐騙而轉帳至如附
    表一編號1至8所示帳戶等情甚詳，復有被告、許智絨、陳禹
    丞指認監視器錄影畫面截圖（見警卷㈠第21、35至37、51至5
    3頁）、許智絨、陳禹丞、被告之指認犯罪嫌疑人紀錄表（
    見警卷㈠第31至34、47至50頁、警卷㈢第21至25、89至95、10
    7至113頁、偵30999卷第63至67、81至85頁）、附表二所示
    提領地點之自動櫃員機監視器錄影畫面截圖、路口監視器錄
    影畫面截圖（見警卷㈠第97至109頁、警卷㈡第79至80頁、偵3
    0999卷第55至57頁、警卷㈢第163至175、179至195頁）、車
    號000-000號機車車輛詳細資料報表、安順商務旅館租用機
    車合約書、住宿日報表（見警卷㈠第111、113、115、117頁
    ）、被告之行動電話翻拍照片（見警卷㈠第119至121頁）、
    臺中市政府警察局第三分局偵查報告書、臺中市政府警察局
    太平分局新平派出所偵查報告（見警卷㈡第5至9頁、偵30999
    卷第33至41頁）、車號000-0000號機車車籍資料（見警卷㈢
    第177、221頁），及如附表二所示各帳戶之開戶資料、交易
    紀錄（見偵30999卷第109、207至221頁《附表二編號1》；偵3
    0999卷第229至236頁、他字卷第21頁《附表二編號2》；偵309
    99卷第223至227頁、他字卷第23頁《附表二編號3》、警卷㈠第
    233至258頁《附表二編號4》；警卷㈠第217至229《附表二編號5
    》；警卷㈢第215至219頁《附表二編號6》）、如附表一證據資
    料欄所示相關證據附卷為憑。綜上足認被告自白核與事實相
    符，堪可採信。本案事證明確，被告犯行，已堪認定，應予
    分別依法論科。至起訴書就如附表二編號2至5所示被告提領
    之各筆金額均贅載跨行提款之手續費5元，應由本院逕予更
    正，併予敘明。
三、論罪科刑：
(一)按共同正犯，係共同實行犯罪行為之人，在共同意思範圍內
    ，各自分擔犯罪行為之一部，相互利用他人之行為，以達其
    犯罪之目的，其成立不以全體均參與實行犯罪構成要件之行
    為為要件，其行為分擔，亦不以每一階段皆有參與為必要，
    倘具有相互利用其行為之合同意思所為，仍應負共同正犯之
    責。又共同正犯之意思聯絡，原不以數人間直接發生者為限
    ，即有間接之聯絡者，亦包括在內。如甲分別邀約乙、丙犯
    罪，雖乙、丙間彼此並無直接之聯絡，亦無礙於其為共同正
    犯之成立（最高法院99年度台上字第1323號判決、77年台上
    字第2135號判例意旨參照）。被告曾士勇所參與之本案詐欺
    集團，係區分車手頭、車手、收水者、電信詐騙成員等不同
    分工人員之組織，該集團由所屬電信流成員利用電話施行詐
    術，誘使被害人受騙而交付金錢，復由被告擔任車手提領贓
    款後轉交共犯陳禹丞或陳兆國，再層轉該詐欺集團其他成員
    ，以隱匿詐欺所得去向，是本案詐欺集團成員至少有3人以
    上，且被告雖未必對全部詐欺集團成員有所認識或知悉其等
    之確切身分，亦未必實際參與全部詐欺取財或洗錢等犯行，
    然此一間接聯絡犯罪之態樣，正為具備一定規模詐欺犯罪所
    衍生之細密分工模式，參與犯罪者透過相互利用彼此之犯罪
    角色分工，而形成一個共同犯罪之整體以利施行詐術、提領
    被害人受騙轉帳之款項，再層轉詐欺集團其他成員，以隱匿
    犯罪所得去向，是被告與其他共犯實均有以自己共同犯罪之
    意思，在共同犯意聯絡下，相互支援、供應彼此所需地位，
    相互利用他人行為，以達共同詐欺取財、洗錢之目的，被告
    自應就其分工參與之3人以上共同詐欺取財及一般洗錢行為
    ，負共同正犯之責任。
(二)核被告所為，均係犯刑法第339條之4第1項第2款之三人以上
    共同犯詐欺取財罪，及洗錢防制法第14條第1項之一般洗錢
    罪。
(三)被告與陳禹丞、陳兆國及本案詐欺集團之不詳成員間就本案
    犯罪事實欄一㈠之犯行，又被告與陳兆國及本案詐欺集團之
    不詳成員間就本案犯罪事實欄一㈡犯行，均有犯意聯絡及行
    為分擔，均為共同正犯。　
(四)被告與本案詐欺集團成員對如附表一所示被害人施以詐術，
    致使上開被害人陷於錯誤而多次轉帳或匯款之行為，各係於
    密切接近之時、地實施，侵害同一被害人之財產法益，各行
    為之獨立性極為薄弱，且係出於同一詐欺取財之目的，依一
    般社會健全觀念，在時間差距上難以強行分開，應視為數個
    舉動之接續施行，合為包括之一行為予以評價，屬接續犯。
(五)被告就如附表一編號1至8所示各次犯行，均係以一行為同時
    觸犯加重詐欺取財及一般洗錢罪，均為想像競合犯，應分別
    依刑法第55條前段規定，從一重之三人以上共同犯詐欺取財
    罪處斷。
(六)加重詐欺取財罪，係為保護個人之財產法益而設，行為人罪
    數之計算，自應依遭詐騙之被害人人數計算。是被告所犯附
    表一編號1至8所示8罪，犯意各別，行為互殊，被害人各不
    相同，應予分論併罰。
(七)按想像競合犯之處斷刑，本質上係「刑之合併」。其所謂從
    一重處斷，乃將想像競合犯組成之評價上數罪，合併為科刑
    一罪，其所對應之刑罰，亦合併其評價上數罪之數法定刑，
    而為一個處斷刑。易言之，想像競合犯侵害數法益者皆成立
    犯罪，論罪時必須輕、重罪併舉論述，同時宣告所犯各罪名
    ，包括各罪有無加重、減免其刑之情形，亦應說明論列，量
    刑時併衡酌輕罪部分量刑事由，評價始為充足，然後依刑法
    第55條前段規定「從一重處斷」，非謂對於其餘各罪可置而
    不論。因此，法院決定處斷刑時，雖以其中最重罪名之法定
    刑，做為裁量之準據，惟於裁量其輕重時，仍應將輕罪合併
    評價在內（最高法院108年度台上字第4405、4408號判決意
    旨參照）。被告對於其所犯一般洗錢犯行，於本院審判中自
    白，原應依洗錢防制法第16條第2項規定減輕其刑，惟被告
    本案係從一重之刑法加重詐欺取財罪處斷，該重罪無從適用
    上開條項規定減刑，爰於後述依刑法第57條量刑時，一併衡
    酌該部分減輕其刑事由，俾免有重複評價之情，併予敘明。
(八)爰審酌被告正值壯年，未思正途營生，竟加入詐欺犯罪組織
    ，擔任提領詐騙所得贓款轉交上手之車手工作，與共犯共組
    詐欺集團詐騙被害人，又隱匿詐欺所得贓款之去向，阻礙國
    家對詐欺犯罪所得之追查、處罰，不僅造成被害人財產損害
    ，亦嚴重破壞社會秩序及人與人間之信賴關係，惟被告尚非
    本案詐欺集團之主謀者，考量其犯罪參與情節、於本院審理
    時自稱之教育程度及生活狀況（詳見本院緝字卷第245頁）
    、如附表一編號1至8所示各被害人所受財產損害情形，及被
    告犯後於偵查及審理時均坦承犯行，惟前經本院傳喚、拘提
    未到，經通緝始到案，且未能賠償被害人所受損害等一切情
    狀，分別量處如主文所示之刑；並審酌被告所犯8罪為同類
    型犯罪，犯罪時間係於109年1月7日至10日間，間隔時間非
    長，依其反映出之人格特性、犯罪情節、侵害法益，及責任
    非難程度等節，依限制加重原則，定如主文所示之應執行之
    刑。
四、不另為免訴之諭知部分：
(一)公訴意旨雖認被告除犯前開加重詐欺取財罪及洗錢罪外，亦
    另涉有組織犯罪防制條例第3條第1項後段之參與犯罪組織罪
    嫌。
(二)惟按刑事訴訟法第302條第1款規定「案件曾經判決確定者，
    應諭知免訴之判決」，係以同一案件，已經法院為實體上之
    確定判決，該被告應否受刑事制裁，即因前次判決而確定，
    不能更為其他有罪或無罪之實體上裁判。又加重詐欺罪，係
    侵害個人財產法益之犯罪，其罪數之計算，核與參與犯罪組
    織罪之侵害社會法益有所不同，審酌現今詐欺集團之成員皆
    係為欺罔他人，騙取財物，方參與以詐術為目的之犯罪組織
    。倘若行為人於參與詐欺犯罪組織之行為繼續中，先後多次
    為加重詐欺之行為，因參與犯罪組織罪為繼續犯，犯罪一直
    繼續進行，直至犯罪組織解散，或其脫離犯罪組織時，其犯
    行始行終結。故該參與犯罪組織與其後之多次加重詐欺之行
    為皆有所重合，然因行為人僅為一參與犯罪組織行為，侵害
    一社會法益，屬單純一罪，應僅就參與犯罪組織罪時間較為
    密切之首次加重詐欺犯行論以參與犯罪組織罪及加重詐欺罪
    之想像競合犯，而其他之加重詐欺犯行，祗需單獨論罪科刑
    即可，無需再另論以參與犯罪組織罪，以避免重複評價（最
    高法院110年度台上字第750號判決意旨參照）。 
(三)查被告前於109年1月6日前未久之某日參與陳禹丞、Letstal
    k暱稱「那個」等人所屬詐欺集團，共同詐騙被害人陳欣喬
    ，涉犯組織犯罪防制條例第3條第1項之參與犯罪組織罪、刑
    法第339條之4第1項第2款、第3款之三人以上共同以網際網
    路對公眾散布而犯詐欺取財罪等事實，業經臺灣臺中地方檢
    察署檢察官以109年度偵字第17370號提起公訴，並經本院於
    110年4月29日以110年度訴緝字第58號判決判處有期徒刑1年
    1月，並於110年6月17日確定（下稱前案）等情，有上開判
    決書、臺灣高等法院被告前案紀錄表可稽（見本院緝字卷第
    119至127、187至193頁）。被告於本院準備程序供稱伊為本
    案犯行所參與之詐欺集團與前案乃同一詐欺集團（見本院卷
    第98頁），參以被告本案犯行之共犯與前案同為陳禹丞、Le
    tstalk暱稱「那個」等人，且被告前案犯罪時間為109年1月
    10日，與本案犯案期間確有重疊，足認被告本案犯行所參與
    之詐欺集團，與前案確屬相同。而本案乃於110年5月21日始
    起訴繫屬於本院，有臺灣臺中地方檢察署110年5月21日中檢
    謀拱109偵19606字第1109053610號移審函文暨其上本院收件
    章戳為憑，足見被告本案所為，並非其於參與本案詐欺集團
    期間所為加重詐欺犯行中，最先繫屬於法院之案件，揆諸前
    揭說明，為避免過度評價，自無從於本案再另論以參與犯罪
    組織罪。被告所犯參與犯罪組織部分，既經本院另案判處罪
    刑確定，原應就其本案被訴參與犯罪組織之犯行部分為免訴
    之諭知，惟公訴意旨認其此部分罪嫌與前開經本院論罪科刑
    部分有裁判上一罪之關係，爰不另為免訴之諭知。　　
五、沒收：
(一)被告供承伊係使用自己所有之行動電話與本案其他詐欺集團
    成員聯絡（見警卷㈢第17頁、本院緝字卷第244頁），此並有
    被告行動電話之翻拍照片可佐（見警卷㈠第119至121頁），
    該行動電話為被告所有、供本案犯行所用之物，應依刑法第
    38條第1項前段、第4項規定，宣告沒收，且於全部或一部不
    能沒收時，追徵其價額。
(二)按犯罪所得，屬於犯罪行為人者，沒收之；前開沒收，於全
    部或一部不能沒收或不宜執行沒收時，追徵其價額；前開犯
    罪所得，包括違法行為所得、其變得之物或財產上利益及其
    孳息；犯罪所得已實際合法發還被害人者，不予宣告沒收或
    追徵，刑法第38條之1第1項前段、第3項至第5項定有明文。
    其立法目的乃為避免被告因犯罪而坐享犯罪所得，顯失公平
    正義，而無法預防犯罪，乃須澈底剝奪犯罪所得，以根絕犯
    罪誘因。又責任共同原則，係指共同實行犯罪行為之人，在
    合同意思範圍以內，各自分擔犯罪行為之一部，相互利用他
    人之行為，以達其犯罪之目的者，即應對於全部所發生之結
    果共同負責。至於犯罪成立後，共同正犯間關於犯罪所得應
    如何沒收，仍須本於罪刑法定主義及罪責之原則，各按其實
    際利得數額負責，並非須負連帶責任。因之，最高法院往昔
    採連帶沒收共同正犯犯罪所得之相關見解，業經最高法院10
    4年度第13次刑事庭會議決議不再援用或不再供參考，並改
    採應就各人實際分受所得部分而為沒收（最高法院106年度
    台上字第3337號判決意旨參照）。查被告於警詢及本院審理
    時均供稱：伊所提領之贓款，均已於收款當日轉交予共犯陳
    禹丞或陳兆國，伊尚未因本案犯行取得報酬等語（見警卷㈠
    第12頁、警卷㈡第17頁、警卷㈢第17頁、偵30999卷第51頁、
    本院緝字卷第243至244頁），參以共犯陳禹丞證稱其確有向
    被告收取贓款後轉交上手之情形，且亦無積極證據足證被告
    有因本案犯行獲有犯罪所得，是被告所供尚堪採信，爰不予
    諭知沒收其犯罪所得。
(三)另洗錢防制法第18條第1項固規定：「犯第14條之罪，其所
    移轉、變更、掩飾、隱匿、收受、取得、持有、使用之財物
    或財產上利益，沒收之；犯第15條之罪，其所收受、持有、
    使用之財物或財產上利益，亦同」，此一規定採取義務沒收
    主義，只要合於前述規定，法院即應為相關沒收之諭知，然
    該洗錢行為之標的是否限於行為人所有者始得宣告沒收，法
    無明文，而實務上一向認為倘法條並未規定「不問屬於犯罪
    行為人與否均沒收」時，仍以屬於被告所有者為限，始應予
    沒收。本院認在洗錢防制法並未規定「不問屬於犯罪行為人
    與否」之情形下，自宜從有利於被告之認定。本案被告所提
    領之贓款非其所有，且已轉交予共犯，非在其實際掌控中，
    則其就上開犯罪所收受、持有、移轉之財物本不具所有權及
    事實上處分權，依法自無從對其所提領之金額宣告沒收。退
    步而言，縱認洗錢防制法第18條第1項之規定不限於犯罪行
    為人所有始得沒收，然刑法、刑法施行法相關沒收條文，將
    沒收訂為「刑罰」、「保安處分」以外之法律效果，而實際
    上，沒收仍有懲罰之效果，屬於干預財產權之處分，自應遵
    守比例原則及過渡禁止原則，故於刑法第38條之2第2項規定
    沒收有過苛之虞、欠缺刑法上之重要性、犯罪所得價值低微
    ，或為維持受宣告人生活條件之必要者，得不宣告或酌減之
    ，賦予法官在個案情節上，審酌宣告沒收將過於嚴苛而有不
    合理之情形，得不予宣告沒收，以資衡平，是本院認上開洗
    錢防制法第18條第1項之沒收規定，亦應有刑法第38條之2第
    2項規定之適用。查被告就本案犯行，並未取得犯罪所得，
    若依上開洗錢防制法之規定對其沒收其所移轉款項之金額，
    顯有過苛之虞，揆之前開說明，本院認被告犯洗錢罪所移轉
    之金額，不予以宣告沒收、追徵，併此敘明。
據上論斷，依刑事訴訟法第299條第1項前段，洗錢防制法第14條
第1項，刑法第11條前段、第28條、第339條之4第1項第2款、第5
5條、第51條第5款、第38條第1項前段、第4項，刑法施行法第1
條之1第1項，判決如主文。 
本案經檢察官張良旭提起公訴，檢察官林卓儀到庭執行職務。
中　　華　　民　　國　　111 　年　　10　　月　　12　　日
                  刑事第四庭 審判長  法  官  唐中興
　　　　　　　　　                   法  官  湯有朋
　　　　　　　　　                   法  官  李宜娟
以上正本證明與原本無異。
如不服本判決應於收受送達後20日內向本院提出上訴書狀，並應
敘述具體理由；其未敘述上訴之理由者，應於上訴期間屆滿後20
日內向本院補提理由書（均須按他造當事人之人數附繕本）「切
勿逕送上級法院」。
告訴人或被害人如不服判決，應備理由具狀向檢察官請求上訴，上訴期間之計算，以檢察官收受判決正本之日起算。                                              書記官  楊子儀
中　　華　　民　　國　　111 　年　　10　　月　　12　　日
附錄論罪科刑法條
刑法第339條之4：
犯第339條詐欺罪而有下列情形之一者，處1年以上7年以下有期
徒刑，得併科1百萬元以下罰金：
一、冒用政府機關或公務員名義犯之。
二、三人以上共同犯之。
三、以廣播電視、電子通訊、網際網路或其他媒體等傳播工具，
    對公眾散布而犯之。
前項之未遂犯罰之。
洗錢防制法第14條：
有第二條各款所列洗錢行為者，處7年以下有期徒刑，併科新臺
幣5百萬元以下罰金。
前項之未遂犯罰之。
前二項情形，不得科以超過其特定犯罪所定最重本刑之刑。
附表一：
編號 被害人 詐  騙  方  法 轉帳/匯款時間、地點 轉帳/匯款之金額(新臺幣) 轉入/匯入   之帳戶 證據資料 證據出處 １ 劉晏柔(告訴) 本案詐欺集團不詳成員於109年1月7日16時42分許，以電話聯絡劉晏柔，先後冒稱係PCHOME購物平臺、郵局人員，佯稱其先前於上開購物平臺購物之賣家係人頭帳戶，已有多人受騙，其帳戶被鎖定，需其配合操作網路消款云云，致劉晏柔陷於錯誤，依指示於右列時、地，轉帳右列金額至右列帳戶。 109年1月7日17時26分、17時30分，在連江縣南竿鄉使用網路轉帳 49,986元 、44,045元 陳玟今之國泰世華商業銀行帳號000000000000號帳戶（即附表二編號1） 連江縣警察局南竿警察所受理各類案件紀錄表、受理刑事案件報案三聯單、內政部警政署反詐騙諮詢專線紀錄表、165專線協請金融機構暫行圈存疑似詐欺款項通報單、交易明細截圖 偵30999卷第97至107頁 ２ 紀廷萱(告訴) 本案詐欺集團不詳成員於109年1月7日16時30分許，以電話聯絡紀廷萱，先後冒稱係慶泰餐具公司、玉山銀行人員，佯稱其先前於上開公司網站購買餐具，遭誤設為批發商，致其購買數量誤設為12組，為確認是否遭扣款，需其配合操作網路銀行云云，致紀廷萱陷於錯誤，依指示操作網路銀行，而於右列時、地，轉帳右列金額至右列帳戶。 109年1月7日17時59分，在新北市坪林區使用網路銀行 49,877元 陳俊宇之彰化商業銀行帳號00000000000000號帳戶（即附表二編號2） 新北市政府警察局新店分局坪林分駐所陳報單、受理各類案件紀錄表、受理刑事案件報案三聯單、內政部警政署反詐騙諮詢專線紀錄表、匯款明細截圖、受理詐騙帳戶通報警示簡便格式表、紀廷萱之玉山銀行帳戶開戶資料及交易明細 偵30999卷第121至137、155至159頁 ３ 潘樺岑(告訴) 本案詐欺集團不詳成員於109年1月5日15時14分許，以電話聯絡潘樺岑，先後冒稱係樂天商城網站、中國信託銀行人員，佯稱其先前網路購物時，因工作人員疏失，誤下單為30筆，需其配合操作網路銀行云云，致潘樺岑陷於錯誤，依指示操作網路銀行，而於右列時、地，轉帳右列金額至右列帳戶。 109年1月7日20時41分、52分，在新北市淡水區使用網路銀行 99,987元 、19,800元 江世翔之合作金庫商業銀行埔墘分行帳號0000000000000號帳戶（即附表二編號3） 新北市政府警察局淡水分局水碓派出所受理刑事案件報案三聯單、內政部警政署反詐騙諮詢專線紀錄表、中國信託商業銀行轉帳證明紀錄、金融機構聯防機制通報單 偵30999卷第171至173、181、191頁 ４ 邱茹郁(告訴) 本案詐欺集團不詳成員於109年1月7日19時46分許，以電話聯絡邱茹郁，先後冒稱係網路店家客服人員、銀行人員，佯稱其網路購物資料重複，為辦理解除，需配合操作網路銀行、自動櫃員機驗證身分云云，致邱茹郁陷於錯誤，依指示操作網路銀行、自動櫃員機，而於右列時、地，分別轉帳右列金額至右列帳戶。 109年1月7日20時33分、20時35分，在桃園市龜山區使用網路轉帳 49,985元 、49,985元 江世翔之中華郵政板橋三民路郵局帳號0000000-0000000號帳戶（即附表二編號4） 內政部警政署反詐騙諮詢專線紀錄表、桃園市政府警察局桃園分局武陵派出所受理詐騙帳戶通報警示簡便格式表、金融機構聯防機制通報單、受理刑事案件報案三聯單、國泰世華銀行自動櫃員機交易明細表、行動電話通訊紀錄及網路轉帳交易明細查詢翻拍照片 警卷㈠第173至175、181、191至195頁、警卷㈡第55頁    109年1月7日21時17分，在桃園市○○區○○路00號全家便利商店之自動櫃員機 29,985元    ５ 林宛君 (告訴) 本案詐欺集團不詳成員於109年1月7日18時20分許，以電話聯絡林宛君，先後冒稱係「愛上新鮮」網路店家、元大銀行客服人員，佯稱其有多筆交易訂單，為取消訂單，需其配合操作網路銀行云云，致林宛君陷於錯誤，依指示於右列時、地，轉帳右列金額至右列帳戶。 109年1月7日21時10分及13分，在新北市○○區○○○路○段000號統一超商麗池門市使用網路轉帳 99,987元 、49,988元 江世翔之玉山商業銀行帳號0000000000000號帳戶（即附表二編號5） 內政部警政署反詐騙諮詢專線紀錄表、新北市政府警察局林口分局文林派出所受理詐騙帳戶通報警示簡便格式表、金融機構聯防機制通報單、告訴人林宛君之帳戶存摺封面影本、轉帳明細、通聯紀錄畫面截圖 警卷㈠第123至125、131至136頁 ６ 謝發婷 (告訴) 本案詐欺集團不詳成員於109年1月7日18時37分許，以電話聯絡謝發婷，先後冒稱係「衛立兒生活館」、中華郵政人員，佯稱因該店家網站遭駭客入侵，其訂單遭誤設為20筆，需其配合操作以解除訂單云云，致謝發婷陷於錯誤，依指示於右列時、地，轉帳右列金額至右列帳戶。 109年1月7日21時12分，在臺中市○○○路00號華南商業銀行自動櫃員機 8,500元 江世翔之中華郵政板橋三民路郵局帳號0000000-0000000號帳戶（即附表二編號4） 內政部警政署反詐騙諮詢專線紀錄表、臺中市政府警察局太平分局太平派出所受理詐騙帳戶通報警示簡便格式表、華南商業銀行自動櫃員機交易明細表、行動電話通聯記錄、網購網站翻拍照片、謝發婷之玉山銀行帳戶存摺影本 警卷㈠第137至139、157、161至163、169至171頁 ７ 姚雅芬 本案詐欺集團不詳成員於109年1月7日21時許，以電話聯絡姚雅芬，先後冒稱係「專品藥局」、郵局客服人員，佯稱因系統操作錯誤誤設其為會員，將遭強制扣款，需其配合操作自動櫃員機以防止交易云云，致姚雅芬陷於錯誤，依指示操作自動櫃員機，而於右列時、地，轉帳右列金額至右列帳戶。 109年1月7日21時45分，在宜蘭縣某全家便利商店之自動櫃員機 10,985元 江世翔之中華郵政板橋三民路郵局帳號0000000-0000000號帳戶（即附表二編號4） 內政部警政署反詐騙諮詢專線紀錄表、金融機構聯防機制通報單、網購商品畫面截圖、通聯紀錄截圖、姚雅芬之永豐銀行帳戶往來明細畫面截圖、存摺影本、金融卡影本 警卷㈠第197至199、201至206、209至211、214頁 ８ 李若 (告訴) 本案詐欺集團不詳成員於109年1月7日15時27分許，先後以電話、通訊軟體LINE聯絡李若，冒稱係其表弟，佯稱因為要匯款予他人，需向其借錢云云，致李若陷於錯誤，而於右列時、地，臨櫃匯款右列金額至右列帳戶。 109年1月10日11時27分，在臺南市○區○○路000號華南銀行臺南分行 18萬元 羅○呈之玉山商業銀行帳號0000000000000號帳戶（即附表二編號6） 內政部警政署反詐騙諮詢專線紀錄表、華南商業銀行匯款回條聯、臺南市政府警察局第五分局立人派出所受理各類案件紀錄表、受理刑事案件報案三聯單、受理詐騙帳戶通報警示簡便格式表、金融機構聯防機制通報單 警卷㈢第197至207頁、第211頁 

附表二：
編號 提領之帳戶 提領時間 提領地點 提領金額   （新臺幣） １ 陳玟今之國泰世華商業銀行帳號000000000000號帳戶 109年1月7日17時47分至18時2分許 臺中市○○區○○路00號之合作金庫商業銀行太平分行 2萬元、2萬元、2萬元、2萬元、1萬4千元 ２ 陳俊宇之彰化商業銀行帳號00000000000000號帳戶 109年1月7日18時40分至42分許 臺中市○○區○○路○段000號之臺灣土地銀行太平分行 2萬元、2萬元、9千元(均不含手續費5元) ３ 江世翔之合作金庫商業銀行埔墘分行帳號0000000000000號帳戶 109年1月7日21時26分至33分許 臺中市○○區○○路0段000號之土地銀行太平分行 2萬元、2萬元、2萬元、1萬元、2萬元、2萬元、2萬元、9千元(均不含手續費5元) ４ 江世翔之中華郵政板橋三民路郵局帳號0000000-0000000號帳戶 109年1月7日21時1分至5分許 臺中市○區○○○路00號之新光商業銀行十甲分行 2萬元、2萬元、2萬元、2萬元、1萬9千元(均不含手續費5元)   109年1月7日22時30分至31分許 臺中市○○區○○路○段000號合作金庫商業銀行軍功分行 2萬元、2萬元、1萬元(均不含手續費5元) ５ 江世翔之玉山商業銀行帳號0000000000000號帳戶 109年1月7日22時7分至8分許 臺中市○○區○○路○段000號臺中市第二信用合作社軍功分社 2萬元、2萬元、2萬元、2萬元(均不含手續費5元) ６ 羅○呈(真實姓名詳卷)之玉山商業銀行帳號0000000000000號帳戶 109年1月10日12時2分許 臺中市○區○○路0○000號玉山商業銀行五權分行 3萬元 

附表三：
編號 　 犯罪事實            主   文  １ 附表一編號１ 曾士勇犯三人以上共同詐欺取財罪，處有期徒刑壹年肆月。  ２ 附表一編號２ 曾士勇犯三人以上共同詐欺取財罪，處有期徒刑壹年參月。  ３ 附表一編號３ 曾士勇犯三人以上共同詐欺取財罪，處有期徒刑壹年肆月。  ４ 附表一編號４ 曾士勇犯三人以上共同詐欺取財罪，處有期徒刑壹年肆月。  ５ 附表一編號５ 曾士勇犯三人以上共同詐欺取財罪，處有期徒刑壹年肆月。  ６ 附表一編號６ 曾士勇犯三人以上共同詐欺取財罪，處有期徒刑壹年貳月。  ７ 附表一編號７ 曾士勇犯三人以上共同詐欺取財罪，處有期徒刑壹年貳月。  ８ 附表一編號８ 曾士勇犯三人以上共同詐欺取財罪，處有期徒刑壹年肆月。